【裁判字號】    99,易,1657
【裁判日期】    991014
【裁判案由】    竊盜等
【裁判全文】
臺灣高雄地方法院刑事判決              99年度易字第1657號
公  訴  人  臺灣高雄地方法院檢察署檢察官
被      告  甲○○
上列被告因竊盜等案件，經檢察官提起公訴（99年度偵字第8180
號），本院判決如下：
    主  文
甲○○竊盜，累犯，處罰金新臺幣陸仟元，如易服勞役，以新臺
幣壹仟元折算壹日。
被訴傷害部分公訴不受理。
    事  實
一、甲○○前於民國93年間，因毒品危害防制條例案件，經臺灣
    高等法院高雄分院以94年度上訴字第830 號判決處有期徒刑
    2 年4 月，經最高法院以95年度台上字第3167號判決駁回上
    訴而確定，並經裁定減刑為有期徒刑1 年2 月（下稱第1 案
    ）；又於95年間，因毒品危害防制條例案件，分別經本院以
    95年度訴字第3667號判決判處有期徒刑8 月確定（下稱第2
    案），經臺灣高等法院高雄分院以96年度上訴字第610 號判
    決判處有期徒刑10月確定（下稱第3 案），及經臺灣高等法
    院高雄分院以96年度上訴字第1759號判決判處有期徒刑1 年
    2 月，減為有期徒刑7 月確定（下稱第4 案），嗣前開第2
    案至第4 案經裁定減刑及合併定應執行刑為有期徒刑1 年2
    月確定，並接續第1 案執行，甫於97年12月31日縮刑期滿執
    行完畢。詎其猶不知悔改，竟意圖為自己不法之所有，於99
    年1 月27日12時10分許，在高雄市○○區○○街10號鐘明輝
    擺設之菜攤前，趁鐘明輝離開攤位，且受雇人乙○○○未能
    注意之際，徒手竊取鐘明輝所有，置放在攤位上黑色皮包內
    之現金新臺幣（下同）200 元，得手後旋放入其所著褲子口
    袋中。嗣經鐘明輝發現後報警處理，經警循線查獲，而查悉
    上情。
二、案經鐘明輝訴由高雄市政府警察局左營分局報告臺灣高雄地
    方法院檢察署檢察官偵查起訴。
    理  由
壹、證據能力部分
一、按被告以外之人於偵查中向檢察官所為陳述，除顯有不可信
    之情況者外，得為證據，刑事訴訟法第159 條之1 第2 項定
    有明文。偵查中對被告以外之人所為之偵查筆錄，性質上係
    屬傳聞證據，惟現階段刑事訴訟法規定檢察官代表國家偵查
    犯罪、實施公訴，依法其有訊問被告之權，證人且須具結，
    而實務運作時，檢察官偵查中向被告以外之人所取得之陳述
    ，原則上均能遵守法律規定，不致違法取供，其可信度極高
    ，職是，本件證人鐘明輝、乙○○○於偵查中檢察官以證人
    身分予以訊問，並經依法具結在卷，且無證據顯示檢察官在
    偵查時有不法取供之情形，亦查無證據顯示有顯不可信之情
    況。是揆諸前揭說明，上開證人於偵查中之證述，均具有證
    據能力。
二、次按被告以外之人於審判外之言詞或書面陳述，除法律有規
    定者外，不得作為證據；被告以外之人於審判外之陳述，雖
    不符刑事訴訟法第159 條之1 至同條之4 之規定，而經當事
    人於審判程序同意作為證據，法院審酌該言詞陳述或書面陳
    述作成時之情況，認為適當者，亦得為證據。當事人、代理
    人或辯護人於法院調查證據時，知有刑事訴訟法第159 條第
    1 項不得為證據之情形，而未於言詞辯論終結前聲明異議者
    ，視為有前項之同意，刑事訴訟法第159 條第1 項、第159
    條之5 分別定有明文。查本判決所引用之各項據以認定事實
    之傳聞性質，被告甲○○及公訴人於本院言詞辯論終結前，
    均不爭執而未曾聲明異議，本院審酌該等言詞及書面陳述作
    成時之情況，並無出於任意性或不正取供，或違法或不當情
    事，且客觀上亦無不可信之情況，堪認為適當，揆諸前開說
    明，依法均有證據能力，合先敘明。
貳、實體部分
一、上揭犯罪事實，業據被告甲○○坦承不諱，核與被害人鐘明
    輝於警詢、偵查及本院審理時之證述相符（見高雄市政府警
    察局左營分局警卷第7 頁至第12頁、99年度偵字第8180號偵
    卷第6 頁至第8 頁），並經證人即受雇人乙○○○於警詢、
    偵查及本院審理時證述屬實（見高雄市政府警察局左營分局
    警卷第13頁至第16頁、99年度偵字第8180號偵卷第7 頁），
    復有具領人鐘明輝之贓物認領保管單1 紙、現場照片12 張
    （見高雄市政府警察局左營分局警卷第37頁至第43頁）在卷
    可稽，足認被告任意性自白與事實相符，本件事證明確，其
    犯行堪以認定，應予依法論科。
三、核被告甲○○所為，係犯刑法第320 條第1 項普通竊盜罪。
    被告有如事實欄一所示之前案紀錄，有臺灣高等法院被告前
    案紀錄表在卷可佐，其於受有期徒刑執行完畢後，5 年內故
    意再犯本件有期徒刑以上之罪，為累犯，應依刑法第47條第
    1 項規定加重其刑。爰審酌被告正值壯年，不思正途以獲取
    所需，僅為貪圖小利，竟任意以竊取之方式，冀得他人財物
    ，所為實不足取，惟念其犯後坦承犯行，態度尚佳，知所悔
    悟，且所竊財物價值非鉅，犯罪情節尚屬輕微，及其犯罪之
    動機、目的、手段等一切情狀，量處如主文所示之刑，並諭
    知易服勞役之折算標準，以示懲儆。
參、公訴不受理部分
一、公訴意旨略以：被告甲○○於99年1 月27日12時10分許，在
    在高雄市○○區○○街10號前之菜攤前，因遭告訴人鐘明輝
    質問是否竊取其所有之現金200 元，竟心生不滿，基於傷害
    他人身體之故意，先徒手毆打告訴人，並以持附近地上撿拾
    之磚頭等方式欲毆打告訴人，嗣於上開磚頭遭告訴人搶下後
    ，續徒手與告訴人發生拉扯，致告訴人受有右胸挫傷、疼痛
    、右上背部瘀傷、右膝挫擦傷之傷害。因認被告此部分涉犯
    刑法第277 條第1 項普通傷害罪嫌。
二、按告訴乃論之罪，告訴人於第一審辯論終結前，得撤回其告
    訴；又告訴經撤回者，法院應諭知不受理之判決，刑事訴訟
    法第238條第1項，及第303條第3 款定有明文。
三、被告涉犯上開傷害犯行部分，經檢察官提起公訴，依同法第
    287 條前段之規定，須告訴乃論。茲據告訴人鐘明輝於本院
    99年9 月30日審判程序中，當庭具狀撤回其告訴，有該次審
    判筆錄及撤回告訴狀各1 只在卷可稽（見本院卷一第39頁反
    、第46頁），是揆諸前開說明，應就公訴意旨所指傷害部分
    為不受理之諭知。
據上論斷，應依刑事訴訟法第299 條第1 項前段、第303 條第3
款，刑法第320 條第1 項、第47條第1 項、第42條第3 項前段，
刑法施行法第1 條之1 ，判決如主文。
本案經檢察官鄧怡君到庭執行職務。
中    華    民    國    99    年    10    月    14    日
                  刑事第七庭    審判長法  官  陳  箐
                                      法  官  廖華君
                                      法  官  簡佩珺
以上正本證明與原本無異。
如不服本判決應於收受送達後十日內向本院提出上訴書狀，並應
敘述具體理由；其未敘述上訴理由者，應於上訴期間屆滿後二十
日內向本院補提理由書（均須按他造當事人之人數附繕本）「切
勿逕送上級法院」。
中    華    民    國    99    年    10    月    14    日
                                      書記官  蕭家玲
附錄犯罪科刑法條：
中華民國刑法第320條
（普通竊盜罪、竊佔罪）
意圖為自己或第三人不法之所有，而竊取他人之動產者，為竊盜
罪，處5  年以下有期徒刑、拘役或 5 百元以下罰金。
意圖為自己或第三人不法之利益，而竊佔他人之不動產者，依前
項之規定處斷。
前二項之未遂犯罰之。

司法院資訊處製作；財團法人民間司法改革基金會備份。
